---
title: 'Economía Computacional: Tarea 1'
author: "Isidoro Garcia"
date: '2021'
output:
  html_document:
    df_print: paged
  pdf_document:
    fig_width: 6
    fig_height: 4
fontsize: 10 pt
---

```{r setup, include=FALSE}
knitr::opts_chunk$set(
	echo = TRUE,
	fig.height = 4,
	fig.width = 6,
	message = FALSE,
	warning = FALSE,
	cache = TRUE,
	digits = 3,
	width = 48
)
 
```

```{r liberias }
library(tidyverse)
library(data.table)
library(RCT)
library(knitr)
library(lfe)
library(broom)
library(stargazer)
```

En esta tarea pondrán en práctica los conceptos de High Dimensional Inference y Regresión. La base de datos muestra las compras de helados Ben & Jerry. Cada fila es una compra. Cada columna es una característica del helado comprado o de la persona que compró. 


## Limpieza de datos

Carga los datos en BenAndJerry.csv. 

```{r }
# Carga la base de datos
setwd("C:/Users/rsf94/Google Drive/MAESTRÍA ITAM/2do semestre/eco_computacional/tarea1")
base <- fread("BenAndJerry.csv")
```


### 1. Cuales son las columnas de la base? Muestra una tabla con ellas
```{r }
(columnas <- (as.data.frame(colnames(base))))
```

### 2. A qué nivel está la base? Esto es, cuál es la variable que define la base de manera única. Si no la hay, crea una y muestra que es única a nivel de la base (Muestra el código)
household_id + promotion_type

```{r}

```


### 3. Que variables tienen valores vacíos? Haz una tabla con el porcentaje de vacíos para las columnas que tengan al menos una observación vacía
````{r}
missing<-base %>% summarise_each(funs(100*mean(is.na(.))))
missing <- round(missing,4)
missing <- setNames(data.frame(t(missing[,-1])),missing[,1])
names(missing)[1] <- "na_perc"
(missing %>% filter(na_perc!=0))

```

### 4. Haz algo con los valores vacíos (Se deben reemplazar por algún valor? Eliminar de la base?). Justifica tu respuesta. 
````{r}


```

### 5. Muestra una tabla de estadisticas descriptivas de la base. Esta debe tener cada columna númerica con algunas estadísticas descriptivas (N, media, min, p05, p25, p50, p75, p90, p95, max). 
````{r}

# opción a
 stargazer(base,type="text", summary.logical=FALSE,digits=2)

# opción b
b<- summary_statistics(base,probs=c(0,0.05,0.25,0.5,0.75,0.9,0.95,1),na.rm=T)
(b<- b %>% mutate_at(vars(-variable),funs(round(.,2))) %>%
  rename(mín=4) %>%
  rename(máx=11))


```


### 6. Hay alguna númerica que en verdad represente una categorica? Cuales? Cambialas a factor
Sí
````{r}


```

### 7. Revisa la distribución de algunas variables. Todas tienen sentido? Por ejemplo, las edades? 
````{r}


```

### 8. Finalmente, crea una variable que sea el precio total pagado y el precio unitario
````{r}
# precio total pagado
base <- base %>% mutate(total_price=price_paid_deal+price_paid_non_deal)

# precio unitario
base <- base %>% mutate(unit_price= (total_price)/quantity)


```

## Exploración de los datos 

Intentaremos comprender la elasticidad precio de los helados. Para ello, debemos entender: 

- La forma funcional base de la demanda (i.e. como se parecen relacionarse $q$ y $p$). 

- Qué variables irían en el modelo de demanda y cuáles no para encontrar la elasticidad de manera 'insesgada'. 

- Qué variables cambian la relacion de $q$ y $p$. Esto es, que variables alteran la elasticidad.

Algo importante es que siempre debemos mirar primero las variables más relevantes de cerca y su relación en: 

- Relación univariada

- Relaciones bivariadas

- Relaciones trivariadas

Importante: Las gráficas deben estar bien documentadas (título, ejes con etiquetas apropiadas, etc). Cualquier gráfica que no cumpla con estos requisitos les quitaré algunos puntos.

### 9. Cómo se ve la distribución del precio unitario y de la cantidad demandada. Haz un histograma.
````{r}
median_price <- quantile(base$unit_price)[3]

ggplot(base)+
  geom_histogram(aes(x=unit_price),alpha=0.9,col = 'black')+
  geom_vline(xintercept = median_price,size=0.5,colour="red", linetype = "dashed")+
  geom_text(aes(x=median_price+2.8, label=paste("Mediana =",median_price), y=4800),size=4, colour="red", vjust = -1, hjust = 1.2)+
  theme_bw()+
  labs(title="Histograma de precio unitario",x="Precio unitario",y="Frecuencia")

  
ggplot(base)+
  geom_histogram(aes(x=quantity),binwidth=1,alpha=0.9,col = 'black')+
  theme_bw()+
  labs(title="Histograma de cantidad",x="Cantidad",y="Frecuencia")

```

### 10. Grafica la $q(p)$. Que tipo de relación parecen tener? 
````{r}
ggplot(base)+
  geom_point(aes(x=quantity,y=unit_price))
```

### 11. Grafica la misma relación pero ahora entre $log(p+1)$ y $log(q+1)$
````{r}

```
Usemos la transformación logarítmica a partir de este punto. Grafiquemos la demanda inversa. 

### 12. Grafica la curva de demanda por tamaño del helado. Parece haber diferencias en la elasticidad precio dependiendo de la presentación del helado? (2 pts)
````{r}

```

### 13. Grafica la curva de demanda por sabor. Crea una variable con los 3 sabores más populares y agruga el resto de los sabores como 'otros'. Parece haber diferencias en la elasticidad precio dependiendo del sabor?
````{r}

```
## Estimación

### 14. Estima la regresión de la curva de demanda de los helados. Reporta la tabla de la regresión
````{r}

```
Algunos tips: 

- No olvides borrar la variable que recien creamos de sabores. Incluirla (dado que es perfectamente colineal con flavor), sería una violación a supuesto GM 3 de la regresión. 

- No olvides quitar `quantity`, `price_unit`, `price_deal` y otras variables que sirven como identificadora. Tambien quitar `fips_state_code` y `fips_county_code`.

- Empecemos con una regresión que incluya a todas las variables. 


Nota: La regresión en `R` entiende que si le metes variables de texto, debe convertirlas a un factor. En algunos otros algoritmos que veremos durante el curso, tendremos que convertir manualmente toda la base a una númerica. 

Quitemos las fechas
```{r}
base$female_head_birth<-NULL
base$male_head_birth<-NULL
```

### 15 (2 pts). Cuales son los elementos que guarda el objecto de la regresión? Listalos. Cual es el F-test de la regresión? Escribe la prueba de manera matemática (i.e. como la vimos en clase). (Tip: `summary(fit)` te arroja algo del F-test)
````{r}

```

### 16. Cuál es la elasticidad precio de los helados Ben and Jerry ? Es significativo? Interpreta el coeficiente 
````{r}

```

## 17. Cuántos p-values tenemos en la regresión. Haz un histograma de los p-values. 
````{r}

```


### 18 (4pts). Realiza un ajuste FDR a una $q=0.10$. Grafica el procedimiento (con y sin zoom-in a p-values<0.05). Cuantas variables salían significativas con $\alpha = 0.05$? Cuantas salen con FDR? 
Tip: crea el ranking de cada p-value como `resultados %>% arrange(p.value) %>% mutate(ranking = row_number)`
````{r}

```

### 19 (2pts). Repite el ejercicio pero ahora con Holm-Bonferroni. Comparalo vs FDR. En este caso cuantas variables son significativas?  Haz la grafica comparativa (solo con zoom-in)
````{r}

```
