---
output:
  pdf_document:
  geometry: margin=1in
fontsize: 11pt
header-includes :
  \usepackage{geometry}
  \usepackage{graphicx}
  \tolerance=1
  \hyphenpenalty=10000
  \hbadness=10000
  \linespread{1.2}
  \usepackage[justification=centering, font=bf, labelsep=period, skip=5pt]{caption} 
  \usepackage{titling}
  \usepackage{babel}
  \usepackage{fancyhdr}
  \pagestyle{fancy}
  \fancyhead[L]{Maestría en Economía Aplicada}
  \fancyhead[R]{ITAM}

---
\begin{titlepage}
\begin{center}

\textsc{\Large Instituto Tecnológico Autónomo de México}\\[2em]

\textbf{\LARGE Economía Computacional}\\[2em]


\textsc{\LARGE }\\[1em]


\textsc{\large Tarea 1 }\\[1em]

\textsc{\LARGE }\\[1em]

\textsc{\large }\\[1em]
\textsc{\LARGE }\\[1em]
\textsc{\LARGE }\\[1em]

\textsc{\large }\\[1em]
\textsc{\LARGE }\\[1em]

\textsc{\LARGE Prof. Isidoro García Urquieta}\\[1em]

\textsc{\LARGE }\\[1em]
\textsc{\LARGE }\\[1em]

\textsc{\LARGE Alfredo Lefranc Flores}\\[1em]

\textsc{\large 144346}\\[1em]

\textsc{\LARGE Cynthia Raquel Valdivia Tirado }\\[1em]

\textsc{\large 81358}\\[1em]

\textsc{\LARGE Rafael Sandoval Fernández}\\[1em]

\textsc{\large 143689}\\[1em]

\textsc{\LARGE Marco Antonio Ramos Juárez}\\[1em]

\textsc{\large 142244}\\[1em]

\end{center}

\vspace*{\fill}
\textsc{Ciudad de México \hspace*{\fill} 2021}

\end{titlepage}


\newpage


\tableofcontents

\newpage

```{r setup, include=FALSE}
knitr::opts_chunk$set(echo = TRUE, warning = FALSE, message = F)
```

En esta tarea pondrán en práctica los conceptos de High Dimensional Inference y Regresión. La base de datos muestra las compras de helados Ben & Jerry. Cada fila es una compra. Cada columna es una característica del helado comprado o de la persona que compró. 


# Limpieza de datos

Carga los datos en BenAndJerry.csv. 

```{r,message=FALSE }

# Carga las librerias
library(ggplot2)
library(dplyr)
library(RCT)
library(knitr)
library(broom)
library(stargazer)
library(kableExtra)
library(naniar)
library(ggthemes)

# Carga la base de datos
base<-read.csv("BenAndJerry.csv")

```


## 1. Cuales son las columnas de la base? Muestra una tabla con ellas

```{r,results='asis'}
columnas <- (as.data.frame(colnames(base)))

kable(columnas, booktabs=T, align = 'c', col.names = c("Columnas"), longtable=T) %>%
  kable_styling(position = "center",latex_options = "repeat_header")
```

## 2. A qué nivel está la base? Esto es, cuál es la variable que define la base de manera única. Si no la hay, crea una y muestra que es única a nivel de la base (Muestra el código)

Así como está la base sin niguna modificación, el nivel es la compra. Es decir, cada fila representa una transacción realizada por un hogar. Esto lo podríamos modificar para que la unidad sea el hogar o cualquier otra variable. Sin embargo, notamos que hay una cantidad alta de filas que están repetidas.
```{r}
sum(as.numeric(duplicated(base)))
```

Esto puede deberse a un error de registro o a que el mismo hogar previamente registrado realizó la misma compra más de una vez. Por lo pronto asumirémos lo segundo.

En cuanto a la segunda parte de la pregunta, no hay una variable explícita que identifique cada observación de manera única pero sí hay una manera implícita y es el índice de cada fila. En este sentido, una manera fácil de crear una variable idenfiticadora sería simplemente crear una variable que "clone" el indice de cada fila. Por otro lado, una alternativa más nutritiva para el análisis de datos sería crear alguna variable que combine información del identificador del hogar y del número de transacción. Para esto podemos concatenar el identificador de cada hogar con una variable que lleva el conteo del número de transacciones que cada hogar lleva separadas con un guión, de la siguiente manera: 

$$id=household\_id-conteo\_transacción$$

```{r}
base <- base %>% group_by(household_id) %>% 
          mutate(id_trans = sequence(n())) %>% ungroup()
base$id<-paste(base$household_id, base$id_trans, sep="-")

#Ejemplo:
kable(head(base$id), col.names = c("Ejemplo"), booktabs=T)%>%
  
  kable_styling(position = "center",latex_options = "repeat_header")

```



## 3. Que variables tienen valores vacíos? Haz una tabla con el porcentaje de vacíos para las columnas que tengan al menos una observación vacía

Los NAs de las variables numéricas son identificables mediante un summary.
````{r, eval=FALSE}
summary(base)
```

Las variables *promotion_type, scantrack_market_identifier, female_head_occupation* y *tv_items* tienen valores faltantes. Sin embargo, es posible que las variables de caracteres también tengan valores vacíos.

```{r, include=FALSE}
# subset de las variables de texto
charvar <- select(base,c(6:8,32,33))

# revisamos que no tengan valores vacíos
table(charvar$size1_descr=="")
table(charvar$flavor_descr=="")
table(charvar$formula_descr=="")
table(charvar$female_head_birth=="")
table(charvar$male_head_birth=="")

base$female_head_birth[base$female_head_birth==""]<- NA
base$male_head_birth[base$male_head_birth==""]<-NA
```

Al revisar estas variables, notamos que *male_head_birth* y *female_head_birth* también tienen valores vacíos. En general encontramos lo siguiente:


```{r}
kable( (base %>% select_if(~sum(is.na(.)) > 0) %>% 
          miss_var_summary()), booktabs=T, align = 'c',
       col.names = c("Variale", "Cantidad","%"),digits = 2)%>%
  kable_styling(position = "center")
```


## 4. Haz algo con los valores vacíos (Se deben reemplazar por algún valor? Eliminar de la base?). Justifica tu respuesta. 

Pues dependiendo de la cantidad de valores vacíos, de las características de cada variable y de que exista algún patrón en los valores podemos proponer una estrategia, por ejemplo imputación o simplemente quitar esas observaciones. En este sentido tenemos que realizar un análisis por variable:

**promotion_type**
````{r}
summary(factor(base$promotion_type))
```
En esta variable podría ser que los NAs nos indiquen que sencillamente no hubo ninguna promoción (y eso podría explicar que casi el 60% de sus valores sean NAs). En este caso podemos suponer eso e imputarle un valor de 0 a cada `NA`.

```{r}
base$promotion_type[is.na(base$promotion_type)] <- 0
```

**scantrack_market_identifier**

```{r}
summary(factor(base$scantrack_market_identifier))

```


En este caso es más complejo porque es muy probable que cada valor corresponda a un producto, a una clasificación de cliente o a cualquier otra cosa. En este caso, lo que podríamos hacer es ver si podemos inferir está información de otras variables, de lo contrario imputar sería una muy mala idea pues estaríamos creando ruido en nuestra información. Investigando un poco nos dimos cuenta que se trata de una clasificación del posicionamiento en el mercado. En este sentido, es probable que depende del lugar geográfico. Por ello, decidimos investigar si existe una relación entre la variable scantrack_market_identifier y las variables que indican al estado, condado y tipo de residencia.

En primer lugar notamos que cada combinación de estado con condado solo permite una categoría de scantrack_market_identifier, en este sentido nuestra intuición era correcta. El problema es que los valores faltantes abarcan condados completos, es decir que en dichos condados no hay ninguna observación con scantrack_market_identifier, por lo que no podemos saber en realidad cuál categoría debería tener.

```{r, message=FALSE}
susp<-base%>% select(fips_state_code,fips_county_code,
                     scantrack_market_identifier)%>%
  mutate(estado_condado=paste(fips_state_code,"-",fips_county_code))%>%
  group_by(estado_condado,scantrack_market_identifier)%>%
  summarize(n())
kable(head(susp),booktabs=T, 
      col.names = c("Ejemplo Estado-Condado","scantrack_market_identifier",
                    "Observaciones"))%>%
  kable_styling(position = "center",latex_options = "repeat_header")

length(unique((susp$estado_condado)))

```

Sin embargo, podemos analizar la variedad de categorías en cada estado. En este sentido, en la siguiente tabla agrupamos las categorías de *scantrack_market_identifier* de cada estado y la cantidad de observaciones que tuvo cada combinación. Como podemos observar, en realidad las categorías de cada estado son pocas, (en promedio 2.7 y con mayorías claras), por lo que bien podríamos imputar la moda. Sin embargo, no podríamos hacer mucho más. Si quisiéramos mejorar la calidad de la imputación necesitaríamos tener más información o más dimensiones (por ejemplo, la ubicación de los condados para calcular una correlación espacial).


```{r,message=FALSE}
susp_2<-base%>% select(fips_state_code,scantrack_market_identifier)%>% 
  group_by(fips_state_code,scantrack_market_identifier)%>%
  summarize(n()) 

kable(head(susp_2,10),booktabs=T, 
      col.names = c("Ejemplo Estado","scantrack_market_identifier",
                    "Observaciones"))%>%
  kable_styling(position = "center",latex_options = "repeat_header")
```



```{r}
susp_2<-base%>% select(fips_state_code,scantrack_market_identifier)%>%
  group_by(fips_state_code,scantrack_market_identifier)%>%
  
  summarize(n()) %>% ungroup() %>%
  group_by(fips_state_code)%>%
  summarize(n())

kable(head(susp_2,10),booktabs=T, 
      col.names = c("Ejemplo Estado",
                    "cantidad de scantrack_market_identifier diferentes"))%>%
  kable_styling(position = "center",latex_options = "repeat_header")

#promedio de categoría de scantrack_market_identifier por estado
mean(susp_2$`n()`)
```

En conclusión, la mejor imputación posible es imputar la moda por estado, aunque no es la imputación que qusieramos. Sin embargo, debido a que son el 18% de las observaciones, es preferible intentar conservarlas a simplemente descartarlas. 


```{r, message=FALSE}
#Imputación de la moda

#Creo mi tabla de modas 
llave_imputaciones<-base %>% select(fips_state_code,scantrack_market_identifier)%>%
  group_by(fips_state_code) %>% count(scantrack_market_identifier) %>% top_n(1) %>% 
  rename(moda=scantrack_market_identifier) 
llave_imputaciones$n<-NULL

#Imputo 
base<-merge(base,llave_imputaciones, by = "fips_state_code")
base<-base%>%mutate(scantrack_market_identifier=
      ifelse(is.na(scantrack_market_identifier),moda,scantrack_market_identifier))

```

```{r, message=FALSE}
sum(is.na(base$scantrack_market_identifier))
```

De los 4068 valores faltantes los redujimos a tan solo 1569 (debido a que para algunos estados no hay nada de información). Sin embargo, para no perder las filas les agregamos una etiqueta 0 para identificarlas y seguir con nuestro análisis.

```{r, message=FALSE}
base$scantrack_market_identifier[is.na(base$scantrack_market_identifier)] <- 0
```



**female_head_occupation y female_head_birth**

```{r, message=FALSE}
aux<-base %>% select(age_of_female_head,
                     female_head_occupation,
                     female_head_education,
                     female_head_employment,
                     female_head_birth) %>%
  filter (is.na(female_head_occupation))

summary((aux))
summary(aux$age_of_female_head[aux$female_head_birth==""])
```

Explorando los datos, notamos que todos los NAs de las variables *female_head_occupation* y 
*female_head_birth* coinciden, y además corresponden a observaciones en que se registra una edad, educación y ocupación de la jefa del hogar de cero. Esto nos lleva a concluir que en los hogares que hicieron esas compras no hay una jefa de hogar femenina. En este sentido creamos una nueva categoría de ocupación de mujeres con estas características con el número 0, la cual imputamos a los valores faltantes. Por su parte, dejamos como desconocidos los valores faltantes de la variable *female_head_birth* sin embargo les ponemos una etiqueta para no perder las observaciones

```{r}
base$female_head_occupation[is.na(base$female_head_occupation)] <- 0
base$female_head_birth[is.na(base$female_head_birth)] <- "unknown"
```


**male_head_birth**

```{r}
aux2<-base %>% select(age_of_male_head,
                      male_head_occupation,
                      male_head_education,
                      male_head_employment,
                      male_head_birth) %>%
  filter (is.na(male_head_birth))

summary((aux2))
```

Los valores faltantes de *male_head_birth* coinciden con ceros en edad, educación y empleo del jefe del hogar masculino, aunque curiosamente sí se tiene registro de su ocupación. Concluimos, como en el caso de las mujeres, que se trata de casos, en los que la compra corresponde a hogares sin un jefe del hogar masculino, y decidimos ignorar estos valores vacíos (pero agregándoles una etiqueta para no perder las observaciones).

````{r}
base$male_head_birth[is.na(base$male_head_birth)] <- "unknown"
```


**tv_items**

En este caso, puede que la variable indique una cantidad de *items* o bien que indique una categoría. En el caso primero, parecería que no contemplaron una cantidad de ceros o de más de 3, bien podríamos imputar el valor de 0. En el segundo caso, no tenemos manera de saber el tipo de categorías son, en ese caso no podríamos imputar tan facilmente: podríamos agregar un valor para identificarlas (como un 0) o bien simplemente prescindir de dichas observaciones (lo cuál no afectaría nuestro análisis debido a que son tan solo 34 observaciones). Optamos por imputarles el valor de cero, dado que esa opción es congruente sea la variable categórica o numérica.


````{r}
base$tv_items[is.na(base$tv_items)] <- 0
summary(factor(base$tv_items))
```

## 5. Muestra una tabla de estadisticas descriptivas de la base. Esta debe tener cada columna númerica con algunas estadísticas descriptivas (N, media, min, p05, p25, p50, p75, p90, p95, max). 

Sin hacer ninguna adecuación en el tipo de variables, la tabla es la siguiente:

````{r}
b <- read.csv("BenAndJerry.csv")
b<- summary_statistics(b,probs=c(0,0.05,0.25,0.5,0.75,0.9,0.95,1),na.rm=T)
b<- b %>% mutate_at(vars(-variable),funs(round(.,2))) %>%
  rename(mín=4) %>%
  rename(máx=11)

options(scipen=999) # quitamos notación científica
kable(b,booktabs=T, align = 'c')%>%
  kable_styling(position = "center")%>% 
  kable_styling(latex_options="scale_down")
```

No obstante, algunas de estas variables en realidad no son numéricas, por lo que sus estadísticas descriptivas podrían ser engañosas.

## 6. Hay alguna númerica que en verdad represente una categorica? Cuales? Cambialas a factor

```{r, include=FALSE}
numericas<-base%>% select(where(is.numeric))
summary(numericas)
```

De las variables numéricas, por su nombre y rango de valores, podemos inferir que algunas son categóricas con seguridad y algunas otras pueden o no ser categóricas. En este sentido en el siguiente código realizamos el análisis de la situación y convertimos a las variables categóricas pertinentes.

````{r}
variables_seguras<-c("promotion_type",
                     "household_income",
                     "age_of_female_head",
                     "age_of_male_head",
                     "male_head_employment",
                     "female_head_employment",
                     "marital_status",
                     "male_head_occupation",
                     "female_head_occupation",
                     "household_composition",
                     "race",
                     "hispanic_origin",
                     "region",
                     "scantrack_market_identifier",
                     "fips_state_code",
                     "fips_county_code",
                     "type_of_residence",
                     "household_internet_connection")

variables_no_seguras<-c("tv_items",
                        "kitchen_appliances",
                        "age_and_presence_of_children",
                        "male_head_education",
                        "female_head_education")

base[,variables_seguras] <- lapply(base[,variables_seguras] , factor)
base[,variables_no_seguras] <- lapply(base[,variables_no_seguras] , factor)

summary(base[,variables_no_seguras])

```

Parece que *tv_items, kitchen_appliances, age_and_presence_of_children* no son categóricas después de todo. Las regresamos a numéricas otra vez, Por el contrario *male_head_education* y *female_head_education* parece que sí son categóricas.

```{r}
variables_numericas<-c("tv_items",
                       "kitchen_appliances",
                       "age_and_presence_of_children")
base[,variables_numericas] <- lapply(base[,variables_numericas] , as.numeric)
```


## 7. Revisa la distribución de algunas variables. Todas tienen sentido? Por ejemplo, las edades? 

```{r, warning=FALSE, message=FALSE}

myhist <- function(yvar){
  ggplot(numericas, aes_(x=as.name(yvar)))+
    geom_histogram()+
    ggtitle(paste0(as.name(yvar)))+
    xlab("")+
    ylab("")+
    theme(axis.text.y = element_blank())
}
hists<- numericas %>% select(price_paid_deal,
                             price_paid_non_deal,
                             coupon_value,
                             household_size:household_composition,
                             scantrack_market_identifier,
                             kitchen_appliances,
                             tv_items) %>%
        names() %>%
        lapply(myhist)

library(gridExtra)

grid.arrange(grobs=hists[1:10],ncol=4)
grid.arrange(grobs=hists[11:19],ncol=4)

```

Definitvamente vemos comportamientos atípicos en las edades. Las de los jefes del hogar y el ingreso del hogar tienen valores muy bajos, lo que nos hace pensar que estas variables son categóricas (transformadas en el inciso anterior). Por otra parte, es implausible que la educación de los jefes del hogar, masculino y femenino, conste de 0 a 6 años, razón por la cual también decidimos transformarlas a categóricas en el inciso anterior.


## 8. Finalmente, crea una variable que sea el precio total pagado y el precio unitario
```{r}
# precio total pagado
base <- base %>% mutate(total_price=price_paid_deal+price_paid_non_deal)
# precio unitario
base <- base %>% mutate(unit_price= (total_price)/quantity)
```


# Exploración de los datos 

Intentaremos comprender la elasticidad precio de los helados. Para ello, debemos entender: 

- La forma funcional base de la demanda (i.e. como se parecen relacionarse $q$ y $p$). 

- Qué variables irían en el modelo de demanda y cuáles no para encontrar la elasticidad de manera 'insesgada'. 

- Qué variables cambian la relacion de $q$ y $p$. Esto es, que variables alteran la elasticidad.

Algo importante es que siempre debemos mirar primero las variables más relevantes de cerca y su relación en: 

- Relación univariada

- Relaciones bivariadas

- Relaciones trivariadas

Importante: Las gráficas deben estar bien documentadas (título, ejes con etiquetas apropiadas, etc). Cualquier gráfica que no cumpla con estos requisitos les quitaré algunos puntos.

## 9. Cómo se ve la distribución del precio unitario y de la cantidad demandada. Haz un histograma.

```{r, out.width = '70%',fig.align = "center"}

median_price <- quantile(base$unit_price)[3]

ggplot(base)+
  geom_histogram(aes(x=unit_price),alpha=0.9,col = 'black')+
  geom_vline(xintercept = median_price,size=0.5,colour="red", linetype = "dashed")+
  geom_text(aes(x=median_price+2.8, label=paste("Mediana =",median_price),
                y=4800),size=4, colour="red", vjust = -1, hjust = 1.2)+
  theme_bw()+
  labs(title="Histograma de precio unitario",x="Precio unitario",y="Frecuencia")+
  theme_economist() + scale_fill_economist()
  
ggplot(base)+
  geom_histogram(aes(x=quantity),binwidth=1,alpha=0.9,col = 'black')+
  theme_bw()+
  labs(title="Histograma de cantidad",x="Cantidad",y="Frecuencia")+ 
  theme_economist() + scale_fill_economist()

```

## 10. Grafica la $q(p)$. Que tipo de relación parecen tener? 

Aunque parece haber una relación negativa, marcada por las compras de 1 a 4 productos, esta no es tan clara para mayores cantidades.

```{r, out.width = '70%',fig.align = "center"}
ggplot(base)+
  geom_point(aes(y=quantity, x=unit_price))+ 
  geom_smooth(formula=y~x,method=lm, color='2',aes(y=quantity, x=unit_price))+
  theme_bw()+
  labs(title="Demanda de helados en función del precio",
       x="Precio unitario",y="Cantidad demandada")+ 
  theme_economist() + scale_fill_economist()
```

## 11. Grafica la misma relación pero ahora entre $log(p+1)$ y $log(q+1)$

Cuando hacemos la transformación, la relación negativa es más evidente:

````{r, out.width = '70%',fig.align = "center"}
ggplot(base)+
  geom_point(aes(y=log(quantity+1),x=log(unit_price+1)))+ 
  geom_smooth(formula=y~x,method=lm, color='2',
              aes(y = log(quantity+1), x = log(unit_price+1)))+
  theme_bw()+
  labs(title = "Elasticidad precio de la demanda de helados",
       x="Precio unitario (log)", y="Cantidad demandada (log)")+ 
  theme_economist() + scale_fill_economist()

```

## 12. Grafica la curva de demanda por tamaño del helado. Parece haber diferencias en la elasticidad precio dependiendo de la presentación del helado? (2 pts)

````{r, out.width = '70%',fig.align = "center"}
ggplot(data = base, aes(y=log(quantity+1), x=log(unit_price+1),
                        col=as.factor(size1_descr))) +
  geom_point(size=1, alpha=0.5) +
  geom_smooth(aes(group=size1_descr), method='lm',
              formula= y~(x),
              se=FALSE, size=1)+
  theme_bw()+
  labs(title="Elasticidad precio demanda de helado por tamaño",
      y="Cantidad demandada (log)",
      x="Precio unitario (log)",
      col="Tamaño")+
  theme_economist() + scale_fill_economist()

````

De observar la gráfica, hay indicios de que es probable que ambas curvas sean diferentes. Sin embargo, para tener más argumentos planteamos la siguiente prueba de hipótesis:

$$H_0:\beta_{3,32MLOZ}=0$$
$$H_a:\beta_{3,32MLOZ} \neq0$$
Donde el modelo a estimar es el siguiente:
$$ log(q_i+1) = \beta_0 + \beta_1log(p_i+1) + \beta_232MLOZ + \beta_3log(p_i+1)32MLOZ_i + \upsilon_i$$


```{r}
# Prueba de hipotesis
elast_size <- lm(log(quantity+1)~log(unit_price+1)*size1_descr, 
              data=base)

hip_size <- c(0,0,0,1)

library(car)
linearHypothesis(elast_size,hip_size, rhs = NULL, white.adjust="hc1")

```

Al realizar la prueba de hipótesis se obtiene un valor p de 0.03, por lo que se rechazaría la hipótesis nula con un nivel de significancia de 5% en favor de la alternativa (que son diferentes de manera significativa).


## 13. Grafica la curva de demanda por sabor. Crea una variable con los 3 sabores más populares y agruga el resto de los sabores como 'otros'. Parece haber diferencias en la elasticidad precio dependiendo del sabor?

El primer paso es averiguar cuáles son estos 3 sabores más populares. Para ello elaboramos la siguiente tabla:

````{r}
kable(
  head(base%>% select(flavor_descr)%>% group_by(flavor_descr)%>%
  summarize(n())%>% arrange(desc(`n()`))),
  col.names = c("Sabor","Observaciones"),booktabs=T)%>%
  kable_styling(position = "center")
```

Parece que los 3 sabores más populares son *CHERRY GRCA*, *CHC FUDGE BROWNIE* y *CHC CHIP C-DH*.

El siguiente paso es crear la variable que distinga entre estos 3 sabores y agrupe al resto para después graficar y hacer una prueba de hipótesis:

````{r}
base<-base%>% 
  mutate(sabores_pop= ifelse(flavor_descr=='CHERRY GRCA','cherry grca',
(ifelse(flavor_descr=='CHC FUDGE BROWNIE','chc fudge brownie',
(ifelse(flavor_descr=='CHC CHIP C-DH','chc chip c-dh','otros'))))))

````


````{r, out.width = '70%',fig.align = "center"}
ggplot(data = base, aes(y=log(quantity+1), 
                        x=log(unit_price+1),
                        col=as.factor(sabores_pop))) +
  geom_point(size=1, alpha=0.3) +
  geom_smooth(method='lm',
              formula= y~(x),
              se=FALSE, size=1)+
  theme_bw()+
  labs(title="Elasticidad precio demanda de helado por sabor",
      y="Cantidad demandada (log)",
      x="Precio unitario (log)",
      col="Sabor")+ theme_economist() + scale_fill_economist()

```
A primera vista, parece que las 4 curvas están muy empalmadas y parece que tienen una pendiente y ordenada al origen similar. A diferencia del caso del tamaño del helado, las diferencias en la elasticidad precio demanda observadas para los sabores de helado aparentan ser muy pequeñas. Sin embargo, realizamos las siguientes pruebas de hipótesis para tener una conclusión más certera:

$$H_0:\beta_j=0$$
$$H_a:\beta_j \neq0$$
donde evaluamos una prueba para el coeficiente de cada interacción de términos ($\beta_5, \beta_6$ y $\beta_7$), con base en el siguiente modelo:

\begin{align*} 
log(q_i+1) = \beta_0 + \beta_1log(p_i+1) + \beta_2chc_chip_c-dh + \beta_3chc_fudge_brownie + \\  \beta_4cherry_grca + \beta_5log(p_i+1)chc_chip_c-dh + \beta_6log(p_i+1)chc_fudge_brownie + \\  \beta_7log(p_i+1)cherry_grca + \upsilon_i
\end{align*}


```{r}

elast_sabores <- lm(log(quantity+1)~log(unit_price+1)*relevel(as.factor(sabores_pop),
                                                              ref='otros'),
                    data=base)

hipchip <- c(0,0,0,0,0,1,0,0)
hipfudge <- c(0,0,0,0,0,0,1,0)
hipcherry <- c(0,0,0,0,0,0,0,1)

linearHypothesis(elast_sabores,hipchip, rhs = NULL, white.adjust="hc1")
linearHypothesis(elast_sabores,hipfudge, rhs = NULL, white.adjust="hc1")
linearHypothesis(elast_sabores,hipcherry, rhs = NULL, white.adjust="hc1")

```

Al evaluar la hipótesis nula de si los coeficientes estimados de la elasticidad precio demanda entre las submuestras contempladas eran iguales, solamente se rechaza la de *cherry grca* con un $p-value$ de 1.6%. Es decir, la elasticidad precio demanda de los helados *cherry grca* tiene un comportamiento diferenciado del resto de los sabores, y lo mismo no se puede decir para los otros dos sabores más populares. 

Por último, también observamos las diferencias entre los tres sabores más populares. Para hacer esto, usamos el mismo modelo para evaluar las hipótesis de diferencias en los coeficientes de interacciones de los tres sabores más populares:
$$ H_0: \beta_j - \beta_k = 0 $$
$$ H_a: \beta_j - \beta_k \neq 0$$
```{r}
hipcherryfudge <- c(0,0,0,0,0,0,1,-1)
hipcherrychip <- c(0,0,0,0,0,1,0,-1)
hipchipfudge <- c(0,0,0,0,0,1,-1,0)

linearHypothesis(elast_sabores,hipchipfudge, rhs = NULL, white.adjust="hc1")
linearHypothesis(elast_sabores,hipcherryfudge, rhs = NULL, white.adjust="hc1")
linearHypothesis(elast_sabores,hipcherrychip, rhs = NULL, white.adjust="hc1")

```
Estas pruebas no se rechazan a un nivel de significancia de 5%.

# Estimación

## 14. Estima la regresión de la curva de demanda de los helados. Reporta la tabla de la regresión

Algunos tips: 

- No olvides borrar la variable que recien creamos de sabores. Incluirla (dado que es perfectamente colineal con flavor), sería una violación a supuesto GM 3 de la regresión. 

- No olvides quitar `quantity`, `price_unit`, `price_deal` y otras variables que sirven como identificadora. Tambien quitar `fips_state_code` y `fips_county_code`.

- Empecemos con una regresión que incluya a todas las variables. 


Nota: La regresión en `R` entiende que si le metes variables de texto, debe convertirlas a un factor. En algunos otros algoritmos que veremos durante el curso, tendremos que convertir manualmente toda la base a una númerica. 

Quitemos las fechas
```{r}
base$female_head_birth<-NULL
base$male_head_birth<-NULL
```


En primer lugar estimamos el modelo más sencillo posible.
```{r, results= 'asis'}
model_a<-lm(unit_price~quantity,data = base)
stargazer(model_a, type = "latex", title="Regresión", digits=1,header=FALSE)
```

En segundo lugar, estimamos el modelo con todas las variables, siguiendo los tips. En el siguiente código mostramos el proceso previo a la estimación. 

```{r}
# convertimos sabores en dummies y ponemos como base los de vainilla
base$flavor_descr <- relevel(factor(base$flavor_descr),"VAN")
#base$size1_descr <- factor(base$size1_descr,levels=1:2, labels=c("small","big")) 

# uso de cupon / no uso de cupon
base$coupon <- factor(base$coupon_value>0)

# región
levels(base$region) <- c("Region1","Region2","Region3","Region4")

# estado civil
base$married <- factor(base$marital_status==1)

# raza
base$race <- factor(base$race, levels= 1:4)
levels(base$race) <- c("Race1","Race2","Race3","Race4")

# hispano
base$hispanic_origin <- factor(base$hispanic_origin==1)

# fórmula
base$formula_descr <- as.factor(base$formula_descr)

# tamaño
base$size1_descr <- as.factor(base$size1_descr)

# tvs
base$tvs <- base$tv_items>1

# internet
base$internet <- base$household_internet_connection==1

base$log_price <- log(base$unit_price+1)

# quitamos columnas irrelevantes y que sirven como identificadoras
#base_reg <- select (base,-c(sabores_pop,
#                            quantity, 
#                            unit_price, price_paid_deal, price_paid_non_deal
#                            id, id_trans, household_id,
#                            fips_county_code, fips_state_code))

 base_reg<- base[,c("quantity",
                    "log_price",
                    "flavor_descr",
                    "size1_descr",
                    "household_income",
                    "household_size",
                    "coupon",
                    "region",
                    "married",
                    "race",
                    "hispanic_origin",
                    "promotion_type",
                    "age_of_female_head",
                    "age_of_male_head",
                    "age_and_presence_of_children",
                    "male_head_employment",
                    "female_head_employment",
                    "male_head_education","female_head_education",
                    "male_head_occupation",
                    "female_head_occupation",
                    "household_composition",
                    "type_of_residence",
                    "kitchen_appliances",
                    "tvs",
                    "internet")]
model_a2<-lm(log(quantity+1) ~ .,data = base_reg)
```


Por cuestiones de espacio y de comodidad lectora, los resultados los publicamos [***en este enlace***](https://rpubs.com/marcoyel21/723339).



CORREGIR



## 15 (2 pts). Cuales son los elementos que guarda el objecto de la regresión? Listalos. Cual es el F-test de la regresión? Escribe la prueba de manera matemática (i.e. como la vimos en clase). (Tip: `summary(fit)` te arroja algo del F-test)

En cuanto a elementos del objeto (tanto de variables como del modelo en general):

````{r}
tidy(model_a2)
glance(model_a2)
```


En cuanto a la prueba F, recordemos que:

$$F=\frac{\frac{TSS-RSS}{k}}{\frac{RSS}{n-k-1}}$$

y en r la podemos calcular de la siguiente forma.

````{r}
RSS <- sum(model_a2$residuals^2)
TSS<- sum((base$quantity-mean(base$quantity))^2)
n<- length(base$unit_price)
k<- sum(!is.na(model_a2$coefficients))
(F <- ((TSS-RSS)/k)/(RSS/(n-k-1)))
```


## 16. Cuál es la elasticidad precio de los helados Ben and Jerry ? Es significativo? Interpreta el coeficiente 

**#COMENTARIO FALTA LA SIGNIFICANCIA (sugerencia hacer una prueba t como la que hicimos anteriormente)**

```{r}

# para model_a2
x <- mean(base$unit_price)
y <- mean(base$quantity)
beta <- model_a2$coefficients[2]

elasticity <- beta
# Significancia
paste("Dado que el p-Value es",tidy(model_a2)$p.value[2],", podemos rechazar la Hipótesis nula (beta=0) prácticamente para cualquier nivel de significancia y el coeficiente (elasticidad) es estadísticamente significativo")

# Interpretación
paste("La elasticidad precio de la demanda es de",round(elasticity,2),"%")
paste("Ante un aumento de 1% en el precio, la cantidad demandada se reduce en",
      round(elasticity,2),"%")

```

## 17. Cuántos p-values tenemos en la regresión. Haz un histograma de los p-values. 

```{r}
pvalues<-as.data.frame(tidy(model_a2))
pvalues <- pvalues %>% filter(p.value != "NA") %>% select(p.value)%>%
  arrange(desc(p.value))
colSums(!is.na(pvalues))
nrow(pvalues)

```
Tenemos 155 p values


```{r,  out.width = '70%',fig.align = "center"}

ggplot(pvalues, aes(x=p.value)) + 
 geom_histogram(aes(y=..density..), bins=70, colour="black", fill="white")+
  theme_bw()+
  geom_vline(xintercept = .05,size=0.5,colour="red", linetype = "dashed")+
  geom_text(aes(x=.28, label=paste("p value =",.05), y=10),size=4, colour="red", vjust = -1, hjust = 1.2)+
  labs(title="Histograma de p values") +theme_economist() + scale_fill_economist()
              
```


## 18 (4pts). Realiza un ajuste FDR a una $q=0.10$. Grafica el procedimiento (con y sin zoom-in a p-values<0.05). Cuantas variables salían significativas con $\alpha = 0.05$? Cuantas salen con FDR? 
Tip: crea el ranking de cada p-value como `resultados %>% arrange(p.value) %>% mutate(ranking = row_number)`


```{r, out.width = '70%',fig.align = "center"}

# FDR
q <- 0.05
  fdr <- pvalues %>% arrange(p.value) %>% 
    mutate(indice = 1:length(p.value)) %>%
    mutate(`q*k/n` = q*(indice/length(p.value))) %>%
    mutate(significancia = p.value <= `q*k/n`)
  

ggplot(data =fdr, aes(x=indice,y=p.value))+
  geom_point()+
  geom_abline(slope=q/length(pvalues$p.value),col='red')+
  theme_bw()+
  labs(title="Ajuste FDR") + theme_economist() + scale_fill_economist()


# con zoom
ggplot(data =fdr, aes(x=indice,y=p.value))+
  geom_point()+
  geom_abline(slope=q/length(pvalues$p.value),col='red')+
  theme_bw()+
  labs(title="Ajuste FDR (zoom in p<0.05)") + theme_economist() + scale_fill_economist()+
  ylim(c(0,0.05))


# prueba
# abc <- c(0.52, 0.07, 0.013, 0.0001, 0.26, 0.04, 0.01, 0.15, 0.03, 0.0002)

# alternativa
# fdr2 <- p.adjust(p=pvalues$p.value,method="BH")
# names(fdr2) <- fdr2 <=0.05
```

¿Cuántas variables salían significativas? ¿Cuántas salen con FDR?

Antes 58 variables salían significativas. Después, con FDR solo 29.
```{r}
# Antes
sum(pvalues$p.value<=0.05)

# Con FDR
pestrella <- fdr %>% filter(significancia == 'TRUE')
pestrella <- max(pestrella$`q*k/n`)

sum(pvalues$p.value<=pestrella)
```


## 19 (2pts). Repite el ejercicio pero ahora con Holm-Bonferroni. Comparalo vs FDR. En este caso cuantas variables son significativas?  Haz la grafica comparativa (solo con zoom-in)
````{r, out.width = '70%',fig.align = "center"}
q <- 0.05
  bonferroni <- pvalues %>% arrange(p.value) %>% 
    mutate(indice = 1:length(p.value)) %>%
    mutate(`alpha/(m+1-k)`= q /(length(p.value)+1-indice)) %>%
    mutate(significancia = p.value <= `alpha/(m+1-k)`)
 
  sum(bonferroni$significancia=='TRUE')
   
  # Tenemos únicamente 11 variables que resultan ser significativas con el ajuste de Holm-Bonferroni
  
  
corte <- bonferroni %>% filter(significancia == 'FALSE')
corte <- min(corte$`alpha/(m+1-k)`)

ggplot(data =bonferroni, aes(x=indice,y=p.value))+
  geom_point()+
  geom_hline(yintercept = corte,col='red')+
  theme_bw()+
  labs(title="Ajuste Holm-Bonferroni")+
  theme_economist() + scale_fill_economist()


# con zoom
ggplot(data =bonferroni, aes(x=indice,y=p.value))+
  geom_point()+
  geom_hline(yintercept= corte,col='red')+
  theme_bw()+
  labs(title="Ajuste Holm-Bonferroni (zoom p<0.05)")+
  theme_economist() + scale_fill_economist()+
  ylim(c(0,0.05))


# comparación FDR vs. Holm-Bonferroni
ggplot()+
  geom_point(data=fdr, aes(x=indice,y=p.value))+
  geom_abline(slope=q/length(pvalues$p.value),col='red')+
  geom_point()+
  geom_hline(aes(x=indice,y=p.value, linetype="H-B"),
             yintercept= corte,col='blue',show.legend=TRUE)+
  labs(title="Ajuste FDR vs. Holm-Bonferroni (zoom p<0.05)") +
  theme_economist() + scale_fill_economist()+
  ylim(c(0,0.05))
    ```
