---
title: "Economía Computacional: Tarea 1"
author: "Isidoro Garcia"

date: "2021"
fontsize: 10 pt
output: 
    pdf_document:
        fig_width: 6
        fig_height: 4
---

```{r setup, include=FALSE}
knitr::opts_chunk$set(
	echo = TRUE,
	fig.height = 4,
	fig.width = 6,
	message = FALSE,
	warning = FALSE,
	cache = TRUE,
	digits = 3,
	width = 48
)
 
```

```{r liberias }
library(tidyverse)
library(data.table)
library(RCT)
library(knitr)
library(lfe)
library(broom)
```

En esta tarea pondrán en práctica los conceptos de High Dimensional Inference y Regresión. La base de datos muestra las compras de helados Ben & Jerry. Cada fila es una compra. Cada columna es una característica del helado comprado o de la persona que compró. 


## Limpieza de datos

Carga los datos en BenAndJerry.csv. 

```{r }
# Carga la base de datos
base<-fread(list.files(pattern = '.csv'))
```


### 1. Cuales son las columnas de la base? Muestra una tabla con ellas

### 2. A qué nivel está la base? Esto es, cuál es la variable que define la base de manera única. Si no la hay, crea una y muestra que es única a nivel de la base (Muestra el código)


### 3. Que variables tienen valores vacíos? Haz una tabla con el porcentaje de vacíos para las columnas que tengan al menos una observación vacía


### 4. Haz algo con los valores vacíos (Se deben reemplazar por algún valor? Eliminar de la base?). Justifica tu respuesta. 


### 5. Muestra una tabla de estadisticas descriptivas de la base. Esta debe tener cada columna númerica con algunas estadísticas descriptivas (N, media, min, p05, p25, p50, p75, p90, p95, max). 



### 6. Hay alguna númerica que en verdad represente una categorica? Cuales? Cambialas a factor


### 7. Revisa la distribución de algunas variables. Todas tienen sentido? Por ejemplo, las edades? 

### 8. Finalmente, crea una variable que sea el precio total pagado y el precio unitario

## Exploración de los datos 

Intentaremos comprender la elasticidad precio de los helados. Para ello, debemos entender: 

- La forma funcional base de la demanda (i.e. como se parecen relacionarse $q$ y $p$). 

- Qué variables irían en el modelo de demanda y cuáles no para encontrar la elasticidad de manera 'insesgada'. 

- Qué variables cambian la relacion de $q$ y $p$. Esto es, que variables alteran la elasticidad.

Algo importante es que siempre debemos mirar primero las variables más relevantes de cerca y su relación en: 

- Relación univariada

- Relaciones bivariadas

- Relaciones trivariadas

Importante: Las gráficas deben estar bien documentadas (título, ejes con etiquetas apropiadas, etc). Cualquier gráfica que no cumpla con estos requisitos les quitaré algunos puntos.

### 9. Cómo se ve la distribución del precio unitario y de la cantidad demandada. Haz un histograma.


### 10. Grafica la $q(p)$. Que tipo de relación parecen tener? 

### 11. Grafica la misma relación pero ahora entre $log(p+1)$ y $log(q+1)$

Usemos la transformación logarítmica a partir de este punto. Grafiquemos la demanda inversa. 

### 12. Grafica la curva de demanda por tamaño del helado. Parece haber diferencias en la elasticidad precio dependiendo de la presentación del helado? (2 pts)


### 13. Grafica la curva de demanda por sabor. Crea una variable con los 3 sabores más populares y agruga el resto de los sabores como 'otros'. Parece haber diferencias en la elasticidad precio dependiendo del sabor?

## Estimación

### 14. Estima la regresión de la curva de demanda de los helados. Reporta la tabla de la regresión

Algunos tips: 

- No olvides borrar la variable que recien creamos de sabores. Incluirla (dado que es perfectamente colineal con flavor), sería una violación a supuesto GM 3 de la regresión. 

- No olvides quitar `quantity`, `price_unit`, `price_deal` y otras variables que sirven como identificadora. Tambien quitar `fips_state_code` y `fips_county_code`.

- Empecemos con una regresión que incluya a todas las variables. 


Nota: La regresión en `R` entiende que si le metes variables de texto, debe convertirlas a un factor. En algunos otros algoritmos que veremos durante el curso, tendremos que convertir manualmente toda la base a una númerica. 

Quitemos las fechas
```{r}
base$female_head_birth<-NULL
base$male_head_birth<-NULL
```

### 15 (2 pts). Cuales son los elementos que guarda el objecto de la regresión? Listalos. Cual es el F-test de la regresión? Escribe la prueba de manera matemática (i.e. como la vimos en clase). (Tip: `summary(fit)` te arroja algo del F-test)


### 16. Cuál es la elasticidad precio de los helados Ben and Jerry ? Es significativo? Interpreta el coeficiente 

## 17. Cuántos p-values tenemos en la regresión. Haz un histograma de los p-values. 


### 18 (4pts). Realiza un ajuste FDR a una $q=0.10$. Grafica el procedimiento (con y sin zoom-in a p-values<0.05). Cuantas variables salían significativas con $\alpha = 0.05$? Cuantas salen con FDR? 
Tip: crea el ranking de cada p-value como `resultados %>% arrange(p.value) %>% mutate(ranking = row_number)`


### 19 (2pts). Repite el ejercicio pero ahora con Holm-Bonferroni. Comparalo vs FDR. En este caso cuantas variables son significativas?  Haz la grafica comparativa (solo con zoom-in)

